---
title: "Abalone_Regression"
output: pdf_document
date: "2023-04-24"
---

Neste trabalho analiso os dados de https://archive.ics.uci.edu/ml/datasets/abalone.

O abalone é um molusco gastrópode pertencente à família Haliotidae e é encontrado sob a forma de diversas espécies em águas costeiras de quase todo o mundo. Por causa de seu uso como jóia e alimento,há duas espécies de abalone que se encontram em risco de extinção.

Neste projeto, irei prever a idade do abalone baseada em fatores físicos.

A idade do abalone é determinada cortando a casca através do cone, manchando-a e contando o número de anéis através de um microscópio. Outras medidas, mais fáceis de obter, são usadas para prever a idade.

| Nome                           	  | Tipo de Dado      | Unidade de Medida      | Descrição                        |
|---------------------------------- |------------------	|----------------------- |---------------------------------	|
| Sex (Sexo)                        | nominal           |   --                   | M, F e I (infantil)              |
| Length (Comprimento)       	      | contínuo          | mm                     | Medição mais longa da concha     |
| Diameter (Diâmetro)      	        | contínuo          | mm                     | Perpendicular ao comprimento     | 
| Height (Altura)       	          | contínuo          | mm                     | Com carne na concha              |
| Whole weight (Peso total)      	  | contínuo          | gramas                 | Abalone inteiro                  |
| Shucked weight (Peso da carne)    | contínuo          | gramas                 | Peso da carne                    |
| Viscera weight (Peso das vísceras)| contínuo          | gramas                 | Peso do intestino (após sangria) |
| Shell weight (Peso da concha)     | contínuo          | gramas                 | Depois de seco                   |
| Rings (Anéis)          	          | inteiro           |   --                   | +1,5 dá a idade em anos          |


**Bibliotecas**

``` {r include=TRUE} 
#install.packages("tidyverse")
#install.packages("ggplot2")
#install.packages("GGally")
#install.packages("ggcorrplot")
#install.packages("DataExplorer")
#install.packages("caret")
#install.packages("corrplot")
#install.packages("doParallel")
#install.packages("caret")
#install.packages("rpart.plot")
#install.packages("rpart")
#install.packages("VIM")
#install.packages("rattle")
#install.packages("RColorBrewer")
```

**Chamada das Bibliotecas**
``` {r include=TRUE}    
library(tidyverse)
library(ggplot2)
library(GGally)
library(ggcorrplot)
library(corrplot)
library(readr)
library(DataExplorer)
library(doParallel)
library(caret)
library(rpart)
library(rattle)
library(rpart.plot)
library(RColorBrewer)
library(VIM)
library(ModelMetrics)
```

**Limpando o ambiente de execução**

```{r}
rm(list = ls())
```

**Setando o Local de trabalho**

```{r}
setwd("C:/Users/karin/OneDrive/Desktop/Mestrado/Mineração")
```

**Visualização Geral do DataFrame**

``` {r}
options(scipen = 999) #visualização dos dados sem a notação científica

abalone <- read_csv("abalone.csv", show_col_types = FALSE)
abalone <- as_tibble(abalone)
abalone
```

**O dataset possui 9 atributos e 4177 instâncias**

``` {r}
#Atributos
ncol(abalone)

#Instâncias
nrow(abalone) 
```

**Dos 9 atributos, 8 são do tipo num e 1 do tipo chr.**

```{r}
str(abalone) 
```
**Aqui estão presentes o máximo, mínimo, média e mediana dos atributos númericos.***

```{r}
summary(abalone)
```

**Verificação de dados Missing**

```{r}
ppData <- abalone
missPlotData <- aggr(ppData, numbers = TRUE, sortvars = TRUE, labels = names(ppData), cex.axis = 0.4, gap = 2)
```

**Criação a coluna Age**
```{r}
abalone$Age <- abalone$Rings
```


**Cópia dos dados de Rings para Age e soma de 1.5 para ter a idade**
```{r}
abalone$Age <- as.numeric(abalone$Age) #convertendo de inteiro para float
abalone$Age <- abalone$Age + 1.5
abalone
```

**Retirada da coluna Rings**
```{r}
myvars <- names(abalone) %in% c("Rings") 
abalone <- abalone[!myvars]
str(abalone)
```
**Seleção de Características**

**Verificação da correlação entre os atributos**

```{r}
numericCol <- unlist(lapply(abalone, is.numeric))
numericData <- abalone[,numericCol]

correlationMatrix <- cor(numericData)
corrplot(correlationMatrix, method = "circle")
``` 

**Como são altamente relacionados, plotei novo gráfico para saber o ponto de corte para a seleção**

```{r}
ggcorr(abalone, label=T)
```

**Definido o ponto de corte, fiz a seleção**
```{r}
p <- 0.9

highlyCorrelated <- findCorrelation(correlationMatrix, cutoff = p, names = TRUE)
  
myvars <- names(abalone) %in% c(highlyCorrelated) 
abalone_regression <- abalone[!myvars]

str(abalone_regression)
```

**Separação entre treino e teste** 
```{r}
set.seed(123)
partition <- createDataPartition(abalone_regression$Age, p=0.75, list = FALSE)

train.set <- abalone_regression[partition,]
test.set <- abalone_regression[-partition,]

#train.set
```

**Modelo de Regressão Linear**

```{r}
tc <- trainControl(method = "repeatedcv", number = 10, repeats = 5)

regressao_linear <- train(Age ~. , data = train.set, method = "lm", trControl = tc)

regressao_linear
```

**Predições - Regressão Linear**

```{r}
predictionsL <- predict(regressao_linear, test.set)

RMSEL <- rmse(abalone_regression$Age,predictionsL)

RMSEL
``` 
**Support Vector Machines com Núcleo Linear**

```{r}
train_control <- trainControl(method="repeatedcv", number=10, repeats=3)

svm1 <- train(Age ~., data = train.set, method = "svmLinear", trControl = train_control,  preProcess = c("center","scale"))

svm1
```
**Predições - Support Vector Machines com Núcleo Linear**

```{r}
predictionsSVM <- predict(svm1, test.set)

RMSEL <- rmse(abalone_regression$Age,predictionsSVM)

RMSEL
``` 
**Fiz duas execuções de maneiras diferentes utilizando modelo linear (SVM com kernel linear e a própria regressão linear). Como esperado, ambos obtiveram RMSE por volta de 2.5,o que significa um desvio padrão de 2.5 dos valores reais. Para o caso do abalone, onde os valores são baixos, considero um resultado mediano para ruim.**
