---
title: "Pré processamento - Mental Health"
output: pdf_document
date: "2023-04-16"
---

Neste trabalho analiso os dados de https://www.kaggle.com/datasets/osmi/mental-health-in-tech-survey que se trata de uma base de dados oriunda de uma pesquisa sobre a saúde mental e frequência de doenças mentais na área tech.


**Bibliotecas**

``` {r include=TRUE} 

#install.packages("tidyverse")
#install.packages("ggplot2")
#install.packages("GGally")
#install.packages("ggcorrplot")
#install.packages("DataExplorer")
#install.packages("sampling")
#install.packages("arules")
```

**Chamada das Bibliotecas**

``` {r include=TRUE}    
library(tidyverse)
library(ggplot2)
library(GGally)
library(ggcorrplot)
library(readr)
library(DataExplorer)
library(sampling)
library(arules)
library(dplyr)
```

**Visualização Geral do DataFrame**

``` {r}
options(scipen = 999) #visualização dos dados de idade sem a notação científica

mental <- read_csv("survey.csv", show_col_types = FALSE)
mental <- as_tibble(mental)
mental
```

**O dataset possui 27 atributos e 1259 instâncias**

``` {r}
#Atributos
ncol(mental)

#Instâncias
nrow(mental) 

```

**Dos 27 atributos, 26 são chr (character) e 1 do tipo num.**

```{r}
str(mental) 
```
**Aqui estão presentes o máximo, mínimo, média e mediana da coluna Age. Percebe-se que a mesma possui uma série de outliers que precisarão de tratamento.**

```{r}
summary(mental)
```

**Aqui temos outra forma de cálculo de mean (media) bem como o cálculo do desvio padrão. Como dito anteriormente a coluna Age possui outliers.**

```{r}
mental %>% pull(Age) %>% mean()
mental %>% pull(Age) %>% sd()
```
**Atribuitos categóricos**

```{r}
#mental %>% count(Age)
mental %>% count(Country)
mental %>% count(Gender)
mental %>% count(state)
mental %>% count(self_employed)
mental %>% count(treatment)
mental %>% count(work_interfere)
mental %>% count(no_employees)
mental %>% count(remote_work)
mental %>% count(tech_company)      
mental %>% count(benefits)   
mental %>% count(care_options)  
mental %>% count(wellness_program)   
mental %>% count(seek_help)        
mental %>% count(anonymity)            
mental %>% count(leave)
mental %>% count(mental_health_consequence)
mental %>% count(phys_health_consequence)
mental %>% count(coworkers)
mental %>% count(supervisor)
mental %>% count(mental_health_interview)
mental %>% count(phys_health_interview)
mental %>% count(mental_vs_physical)
mental %>% count(obs_consequence)
mental %>% count(comments)
                   
```

**Histograma do atributo Age**

```{r}
ggplot(mental, aes(Age)) + geom_histogram(bins = 5)
```
**Exclui os outliers utilizando o primeiro e terceiro quartis. E redefini o dataframe de mental para mental_sem_outliers. Através desta abordagem o dataset que possuía 1259 instâncias agora possui 1219 instâncias. Fazendo o percentual, a redução foi aproximadamente 3,2% o que não considero um impacto significativo. Assim mantenho a exclusão dos outliers.**

```{r}
Q1 <- quantile(mental$Age, .25)
Q3 <- quantile(mental$Age, .75)
IQR <- IQR(mental$Age)

#mantém apenas as linhas do dataframe que tenham valores dentro de 1,5 * IQR de Q1 e Q3

mental_sem_outliers <- subset(mental, mental$Age> (Q1 - 1.5*IQR) & mental$Age< (Q3 + 1.5*IQR))

mental_sem_outliers
```

**Histograma sem os outliers**

```{r}
ggplot(mental_sem_outliers, aes(Age)) + geom_histogram(bins = 5)
```
**Valores Missing**

**Fiz o gráfico para verificar a porcentagem de dados missing. A coluna comments tem 87,12% dos dados faltantes. Dessa forma, optei por excluir a coluna. A coluna state possui 41,35% dos dados faltantes. Ao observar a base, percebe-se que os dados existentes referem-se aos Estados dos Estados Unidos e que para os demais países isso não foi contabilizado. Dessa forma, também exclui a coluna state para fazer a análise voltada aos países**

```{r}
plot_missing(mental_sem_outliers) 
```
**Exclusão da coluna comments**
```{r}
mental_sem_coments_outliers <- subset(mental_sem_outliers, select = -comments)
mental_sem_coments_outliers
```
**Exclusão da coluna state**
```{r}
mental_sem_coments_outliers_state <- subset(mental_sem_coments_outliers, select = -state)
mental_sem_coments_outliers_state
```
```{r}
plot_missing(mental_sem_coments_outliers_state) 
```

**Discretização**

**Fiz a discretização no atributo Age. Defini três categorias sendo "jovem", "jovem adulto" e "adulto". Fiz tanto pelo método frequency quanto pelo método interval. Sendo que o último teve melhor balanceamento das categorias. Assim optei por interval.**

```{r}
mental_sem_coments_outliers_state %>% pull(Age) %>% discretize(method = "frequency", breaks = 3, labels = c("jovem","jovem adulto","adulto"))
```

```{r}
ggplot(mental_sem_coments_outliers_state, aes(Age)) + geom_histogram() +
  geom_vline(xintercept =
      mental_sem_coments_outliers_state %>% pull(Age) %>% discretize(method = "frequency", breaks = 3, onlycuts = TRUE),
    color = "blue") +
  labs(title = "Discretization: frequency", subtitle = "Blue lines are boundaries")
```

```{r}
mental_sem_coments_outliers_state %>% pull(Age) %>% discretize(method = "interval", breaks = 3, labels = c("jovem","jovem adulto","adulto"))
```


```{r}
ggplot(mental_sem_coments_outliers_state, aes(Age)) + geom_histogram() +
  geom_vline(xintercept =
      mental_sem_coments_outliers_state %>% pull(Age) %>% discretize(method = "interval", breaks = 3, onlycuts = TRUE),
    color = "blue") +
  labs(title = "Discretization: interval", subtitle = "Blue lines are boundaries")
```


```{r}
mental_sem_coments_outliers_state_discrete <- discretizeDF(mental_sem_coments_outliers_state, default = list(method = "interval", breaks = 3, 
  labels = c("jovem","jovem adulto","adulto")))

head(mental_sem_coments_outliers_state_discrete)
summary(mental_sem_coments_outliers_state_discrete)
```

**Padronização**

**Padronizei os dados de Gender**
```{r}

#Esssa listas foram elaboradas observando-se o summary

Masculino <- c("Male ", "Male", "Cis Man", "Malr", "male", "M", "m", "Male-ish", "maile", "Mal", "Male (CIS)", "Cis Male", "Make", "Man", "msle", "Mail", "cis male")


Feminino <- c("femail","Female (cis)","female","Female","F","Woman","f","Femake","woman","cis-female/femme", "Cis Female", "Trans-female", "Female (trans)", "Trans woman")


Outro <-c ("ostensibly male, unsure what that really means","p","A little about you","queer","Neuter","something kinda male?","non-binary","Nah","All","Enby","fluid","Genderqueer","Androgyne","Agender","Guy (-ish) ^_^","male leaning androgynous", "queer/she/they")


mental_sem_coments_outliers_state_discrete$Gender <- sapply(
  as.vector(mental_sem_coments_outliers_state_discrete$Gender),
  function(x) if(x %in% Masculino) "Masculino" else x ) 

mental_sem_coments_outliers_state_discrete$Gender <- sapply(
  as.vector(mental_sem_coments_outliers_state_discrete$Gender),
  function(x) if(x %in% Feminino) "Feminino" else x ) 

mental_sem_coments_outliers_state_discrete$Gender <- sapply(
  as.vector(mental_sem_coments_outliers_state_discrete$Gender),
  function(x) if(x %in% Outro) "Outro" else x ) 

mental_sem_coments_outliers_state_discrete$Gender <- as.factor(mental_sem_coments_outliers_state_discrete$Gender)

#Verificando
summary(mental_sem_coments_outliers_state_discrete)

``` 

**Amostragem** 

**Fiz a amostragem com 500 instâncias**

```{r}
set.seed(1000)
s <- mental_sem_coments_outliers_state_discrete %>% sample_n(500)
summary(s)
```

**Seleção de atributo.**

**Verificando a base de dados, acredito que "care_options" e "wellness_program" são muito parecidas e dessa forma escolheria trabalhar apenas com care_options**

**Fiz também a análise do atributo treatment com relação aos demais**

**Através desse grafico podemos observar que dos mais jovens até a faixa de 30 anos há um maior número de pessoas que não estão em tratamento, ao passo que a partir de 30 anos ocorre uma inversão e as pessoas em tratamento estão em maior ou igual número.**

**Obs: para utilizar esse gráfico a idade não pode estar discretizada, assim usei a versão anterior da base: mental_sem_coments_outliers_state**

```{r}
# Plot age histogram for both levels of 'treatment'
ggplot(mental_sem_coments_outliers_state, aes(x=Age, color=treatment, fill=treatment)) +
  geom_histogram(alpha=.5, position="identity", binwidth=2)
```
**Neste gráfico percebe-se que a maioria dos homens não está em tratamento enquanto a maioria das mulheres e demais grupos está. Podemos inferir ou que mulheres e demais grupos tem menos vergonha em procurar auxílio ou que homens estão sendo menos afetados pelo ambiente de trabalho.**

```{r}
count_data = mental_sem_coments_outliers_state_discrete %>% group_by(treatment, Gender) %>% count()
ggplot(count_data, aes(x = treatment, y = n, color = Gender, fill = Gender)) + 
    geom_bar(position = "fill",stat = "identity")
```
**Nesse gráfico é possível observar que há maior relação entre as pessoas que trabalham presencialmente com os tratamentos o que pode nos indicar fatores nos locais de trabalho que estejam levando as pessoas ao adoecimento.**

```{r}
ggplot(mental_sem_outliers, aes(x = remote_work, y = treatment)) + 
  geom_count()
```
**Nesse gráfico é possível observar que, levando-se em consideração as tech companies há um maior número de pessoas que nao estão em tratamento do que as que estão. Esse gráfico por si é inconclusivo pois não podemos afirmar que as tech companies são ambientes melhores ou não**

```{r}
count_data = mental_sem_coments_outliers_state_discrete %>% group_by(treatment, tech_company) %>% count()
ggplot(count_data, aes(x = treatment, y = n, color = tech_company, fill = tech_company)) + 
    geom_bar(position = "fill",stat = "identity")
```
**Nesse gráfico observamos que para as pessoas que estão em tratamento há uma maior dificuldade em sair para licenças médicas**

```{r}
count_data = mental_sem_coments_outliers_state_discrete %>% group_by(treatment, leave) %>% count()
ggplot(count_data, aes(x = treatment, y = n, color = leave, fill = leave)) + 
    geom_bar(position = "fill",stat = "identity")
```

**Analizando-se a base de dados levanto algumas possibilidades de análises, sendo:**
**mapear o quanto o trabalho presencial ou remoto está afetando a saúde mental dos funcionários, por gênero, nas empresas tech (os gráficos até então mapeam duas e nao três variáveis). Também poderia ser mapeada se a informação de programas de saúde tem chegado de fato aos funcionários das empresas tech e o impacto dessa informação nos tratamentos. E se os tratamentos são devidos ao histórico familiar ou as condições de trabalho e a qual o grau de interferência dessas variáveis para os tratamentos** 
