---
title: "Abalone_Classification"
output: pdf_document
date: "2023-04-24"
---

Neste trabalho analiso os dados de https://archive.ics.uci.edu/ml/datasets/abalone.

O abalone é um molusco gastrópode pertencente à família Haliotidae e é encontrado sob a forma de diversas espécies em águas costeiras de quase todo o mundo. Por causa de seu uso como jóia e alimento,há duas espécies de abalone que se encontram em risco de extinção.

Neste projeto, irei prever a idade do abalone baseada em fatores físicos.

A idade do abalone é determinada cortando a casca através do cone, manchando-a e contando o número de anéis através de um microscópio. Outras medidas, mais fáceis de obter, são usadas para prever a idade.

| Nome                           	  | Tipo de Dado      | Unidade de Medida      | Descrição                        |
|---------------------------------- |------------------	|----------------------- |---------------------------------	|
| Sex (Sexo)                        | nominal           |   --                   | M, F e I (infantil)              |
| Length (Comprimento)       	      | contínuo          | mm                     | Medição mais longa da concha     |
| Diameter (Diâmetro)      	        | contínuo          | mm                     | Perpendicular ao comprimento     | 
| Height (Altura)       	          | contínuo          | mm                     | Com carne na concha              |
| Whole weight (Peso total)      	  | contínuo          | gramas                 | Abalone inteiro                  |
| Shucked weight (Peso da carne)    | contínuo          | gramas                 | Peso da carne                    |
| Viscera weight (Peso das vísceras)| contínuo          | gramas                 | Peso do intestino (após sangria) |
| Shell weight (Peso da concha)     | contínuo          | gramas                 | Depois de seco                   |
| Rings (Anéis)          	          | inteiro           |   --                   | +1,5 dá a idade em anos          |


**Bibliotecas**

``` {r include=TRUE} 
#install.packages("tidyverse")
#install.packages("ggplot2")
#install.packages("GGally")
#install.packages("ggcorrplot")
#install.packages("DataExplorer")
#install.packages("caret")
#install.packages("doParallel")
#install.packages("caret")
#install.packages("rpart.plot")
#install.packages("rpart")
#install.packages("VIM")
#install.packages("rattle")
#install.packages("RColorBrewer")
```

**Chamada das Bibliotecas**
``` {r include=TRUE}    
library(tidyverse)
library(ggplot2)
library(GGally)
library(ggcorrplot)
library(readr)
library(DataExplorer)
library(doParallel)
library(caret)
library(rpart)
library(rattle)
library(rpart.plot)
library(RColorBrewer)
library(VIM)
```

**Paralelização**

``` {r}    
c1 <- makePSOCKcluster(8)
registerDoParallel(c1)
#stopCluster(c1)
#registerDoSEQ()
#remove(c1)
```


**Visualização Geral do DataFrame**

``` {r}
options(scipen = 999) #visualização dos dados sem a notação científica

abalone <- read_csv("abalone.csv", show_col_types = FALSE)
abalone <- as_tibble(abalone)
abalone
```

**O dataset possui 9 atributos e 4177 instâncias**

``` {r}
#Atributos
ncol(abalone)

#Instâncias
nrow(abalone) 

```

**Dos 9 atributos, 8 são do tipo num e 1 do tipo chr.**

```{r}
str(abalone) 
```
**Aqui estão presentes o máximo, mínimo, média e mediana dos atributos númericos.***

```{r}
summary(abalone)
```

**Verificação de dados Missing**

```{r}
ppData <- abalone
missPlotData <- aggr(ppData, numbers = TRUE, sortvars = TRUE, labels = names(ppData), cex.axis = 0.4, gap = 2)
```

**Categorização da variável Rings em Old, Adult e Young**

```{r}
plot_density(abalone$Rings)
```

```{r}
abalone_class <- abalone %>%
  mutate(Age=case_when(
    Rings %in% 1:5 ~ "young",
    Rings %in% 6:13 ~ "adult",
    Rings %in% 14:30 ~ "old"
  ))

#converte AGE em factor
abalone_class$Age <- as.factor(abalone_class$Age)
str(abalone_class)
```

**Retirada da coluna Rings**
```{r}
myvars <- names(abalone_class) %in% c("Rings") 
abalone_class <- abalone_class[!myvars]
str(abalone_class)
```

**Separação entre treino e teste** 
```{r}

set.seed(123)
partition <- createDataPartition(abalone_class$Age, p=0.75, list = FALSE)

train.set <- abalone_class[partition,]
test.set <- abalone_class[-partition,]

#test.set

```

**Modelo e plot da Árvore**

```{r}

abalone_tree <- rpart(Age~., data=train.set, method = "class", control=rpart.control(minsplit=60, minbucket=30, maxdepth=10))

fancyRpartPlot(abalone_tree, caption = NULL)

```

**Predições**

```{r}

predictions <- predict(abalone_tree,test.set)

predictions

``` 

**Como a estrutura de predictions está dessa forma 

adult        old      young
1    0.8983051 0.08474576 0.01694915

Eu fiz uma função para colocar em uma lista o nome da coluna com o maior valor. E após uso a função factor para que fique igual a test.set$Age o que me permite usar a confusionMatrix**

```{r}
maior_coluna <- function(dados) {
  idx <- max.col(dados)
  nomes <- colnames(dados)
  resultado <- lapply(1:nrow(dados), function(i) nomes[idx[i]])
  return(resultado)
}

predicao <- maior_coluna(data.frame(predictions))

predicao_class <- factor(make.names(predicao))

#str(predicao_class)
#str(test.set$Age)

``` 

**Matriz de Confusão**

```{r}

cm <- confusionMatrix(predicao_class, test.set$Age, mode = "everything")
cm

#str(train.set$Age)
#str(predicao_class)

#cm <- confusionMatrix(predicao_class, train.set$Age, mode = "everything")
#cm

```
