---
title: "Análise Exploratória - Mental Health"
output: pdf_document
date: "2023-04-16"
---

Neste trabalho analiso os dados de https://www.kaggle.com/datasets/osmi/mental-health-in-tech-survey que se trata de uma base de dados oriunda de uma pesquisa sobre a saúde mental e frequência de doenças mentais na área tech.


**Bibliotecas**

``` {r include=TRUE} 

#install.packages("tidyverse")
#install.packages("ggplot2")
#install.packages("GGally")
#install.packages("ggcorrplot")
#install.packages("DataExplorer")

```

**Chamada das Bibliotecas**

``` {r include=TRUE}    
library(tidyverse)
library(ggplot2)
library(GGally)
library(ggcorrplot)
library(readr)
library(DataExplorer)

```

**Visualização Geral do DataFrame**

``` {r}
options(scipen = 999) #visualização dos dados de idade sem a notação científica

mental <- read_csv("survey.csv", show_col_types = FALSE)
mental <- as_tibble(mental)
mental
```

Quantos atributos e quantas instancias? 

**O dataset possui 27 atributos e 1259 instâncias**

``` {r}
#Atributos
ncol(mental)

#Instâncias
nrow(mental) 

```
Quais os tipos de dados dos atributos?

**Dos 27 atributos, 26 são chr (character) e 1 do tipo num.**

```{r}
str(mental) 
```
Qual o intervalo de valores? para os atributos numericos, mostre minimo, maximo, media, desvio padrão, mediana.

**Aqui estão presentes o máximo, mínimo, média e mediana da coluna Age. Percebe-se que a mesma possui uma série de outliers que precisarão de tratamento.**

```{r}
summary(mental)
```

**Aqui temos outra forma de cálculo de mean (media) bem como o cálculo do desvio padrão. Como dito anteriormente a coluna Age possui outliers.**

```{r}
mental %>% pull(Age) %>% mean()
mental %>% pull(Age) %>% sd()
```
Há atributos categóricos? Quais? Quantas instancias há para cada valor desses atributos
categóricos?

**Os atribuitos categóricos estão descriminados através do comando count. Percebe-se que há a necessidade de recategorização dos dados, notadamente nos dados referentes a coluna Gender.** 

```{r}
#mental %>% count(Age)
mental %>% count(Country)
mental %>% count(Gender)
mental %>% count(state)
mental %>% count(self_employed)
mental %>% count(treatment)
mental %>% count(work_interfere)
mental %>% count(no_employees)
mental %>% count(remote_work)
mental %>% count(tech_company)      
mental %>% count(benefits)   
mental %>% count(care_options)  
mental %>% count(wellness_program)   
mental %>% count(seek_help)        
mental %>% count(anonymity)            
mental %>% count(leave)
mental %>% count(mental_health_consequence)
mental %>% count(phys_health_consequence)
mental %>% count(coworkers)
mental %>% count(supervisor)
mental %>% count(mental_health_interview)
mental %>% count(phys_health_interview)
mental %>% count(mental_vs_physical)
mental %>% count(obs_consequence)
mental %>% count(comments)
                   
```

**Faça um histograma do atributo Age e mostre com diferentes números de faixas de valores
(bins=5, bins=10, bins=20)**

```{r}
ggplot(mental, aes(Age)) + geom_histogram(bins = 5)
```

```{r}
ggplot(mental, aes(Age)) + geom_histogram(bins = 10)
```

```{r}
ggplot(mental, aes(Age)) + geom_histogram(bins = 20)
```

Faça também um boxplot deste atributo. A partir desses 2 gráficos você consegue identificar
outliers? Se sim, quais valores dos mesmos?

**Sim, percebe-se a presença de outliers e seus valores são: mínimo -1726 e máximo 99999999999, conforme demonstrado através da função summary.**

```{r}
boxplot(mental[,1:1],las=2)
```
Se você encontrou outliers, exclua essas instancias (ou substitua os valores pela média de idade) e refaça o histograma.

**Exclui os outliers utilizando o primeiro e terceiro quartis. E redefini o dataframe de mental para mental_sem_outliers. Através desta abordagem o dataset que possuía 1259 instâncias agora possui 1219 instâncias. Fazendo o percentual, a redução foi aproximadamente 3,2% o que não considero um impacto significativo. Assim mantenho a exclusão dos outliers.**

```{r}
Q1 <- quantile(mental$Age, .25)
Q3 <- quantile(mental$Age, .75)
IQR <- IQR(mental$Age)

#mantém apenas as linhas do dataframe que tenham valores dentro de 1,5 * IQR de Q1 e Q3

mental_sem_outliers <- subset(mental, mental$Age> (Q1 - 1.5*IQR) & mental$Age< (Q3 + 1.5*IQR))

mental_sem_outliers
```
**Ficou melhor de analisar as faixas de idade dos pacientes analisados por essa base de dados? Sim, a visualização está muito melhor.**

```{r}
ggplot(mental_sem_outliers, aes(Age)) + geom_histogram(bins = 5)
```
```{r}
ggplot(mental_sem_outliers, aes(Age)) + geom_histogram(bins = 10)
```


```{r}
ggplot(mental_sem_outliers, aes(Age)) + geom_histogram(bins = 20)
```
Faça graficos de matrizes de dados relacionando os atributos.

**Para a correlação, utilizei a função plot_correlation, entratanto como temo variáveis que precisam de uma recategorização o gráfico para todos os atributos se torna inviável. Fiz aqui como exemplo definindo no máximo duas categorias. O gráfico em questão nos traz pequena informação sobre correlação entre tratamento e histórico familiar.**


```{r}
plot_correlation(mental_sem_outliers, maxcat = 2L, type = 'discrete')
```

**Utilizei o Gráfico de associação de categorias para avaliar o impacto do trabalho remoto com os tratamentos. Nesse gráfico é possível observar que há maior relação entre as pessoas que trabalham presencialmente com os tratamentos o que pode nos indicar fatores nos locais de trabalho que estejam levando as pessoas ao adoecimento.**

```{r}
ggplot(mental_sem_outliers, aes(x = remote_work, y = treatment)) + 
  geom_count()
```

Faça pelo menos mais um gráfico que quiser que não tenha sido discutido no documento de
exemplo.

**Abaixo estão dois gráficos da biblioteca DataExplorer. No primeiro podemos observar a porcentagem de missing ao longo de cada coluna do dataset. Inclusive com indicações de qual procedimento a ser realizado o que nos auxilia na tomada de decisão. 
E por fim, temos um gráfico de densidade que nos demonstra que grande parte dos entrevistados tem aproximadamente 30 anos.**

```{r}
plot_missing(mental_sem_outliers) 
```


```{r}
plot_density(mental_sem_outliers)
```